---
# Geben Sie dem Extended Abstract (EA) eine knappe Überschrift, die die zentralen Punkte der Arbeit zusammenfasst."
title: "Untersuchung von XY"
# Wenn Ihre Arbeit eine zusätzliche Ebene hat, die Spezifizierung benötigt (z.B. besondere Methodik, Klärung des Forschungsfokus, besondere Zielgruppe), kann ein Untertitel sinnvoll sein. Untertitel sollten allerdings nur mit guter Begründung verwendet werden.
subtitle: "Eine Mixed-Methods Studie"

# Alle an der Erstellung des EA beteiligten Autor*innen
author: 
  - André Calero Valdez
  - Lilian Kojan
  - Hendrik Nunner
  - Leonard Stellbrink
  
affiliation: "Universität Musterstadt"  

# Das Erstellungsdatum
date: "`r Sys.Date()`"

# Zitationen
bibliography: references.bib
csl: apa7.csl

# Ausgabeformat
format: 
  html:
    code-fold: true
  pdf: default
  
# Format für die Generierung von PDFs
papersize: "a4paper"

# Schriftgröße
fontsize: 12pt

# Nummerierung der Abschnitte
number-sections: true
---

**GitHub Repository:** https://github.com/ihr_name/ihr_repo  
**Für die Abgabe aktueller GitHub Hash:** SOME_HASH

<!-- Code of Conduct -->
## Code of Conduct {.unnumbered}

Der Code of Conduct (CoC) definiert die Verhaltenserwartungen innerhalb ihrer Arbeitsgruppe. Der CoC sollte folgende Punkte umfassen:

- Umgang mit Feedback, unterschiedlichen Perspektiven und Meinungsverschiedenheiten.
- Aufteilung der Arbeitlast.
- Verhalten in Bezug auf vereinbarte und verpflichtende Termine.
- Einhaltung der wissenschaftlichen Integrität (siehe Folien zu Seminar 2).
- Verpflichtung zum Schutz von Daten und zur Wahrung ihrer Vertraulichkeit.


<!-- Einleitung -->
# Einleitung

Aufgabe 2 hinzufügen

## Forschungsfragen

Aufgabe 1 hinzufügen


<!-- Methode -->
# Methode

## Stichprobe

Teile von Aufgabe 5 hinzufügen


<!-- Ergebnisse -->
# Ergebnisse

Aufgabe 5

## Forschungsfrage 1

### Voraussetzungen

Beschreibt inwiefern die statistische Voraussetzung erfüllt oder nicht erfüllt werden.

```{r assumptions_rq1, echo=FALSE}
# Hier könnten Sie die jeweilige Berechnungen hinzufügen oder als in-line code bearbeiten. 
```

### Statistischer Test

Berichtet hier die wichtigsten Kennzahlen des Tests.

```{r tests_rq1, echo=FALSE}
# Hier könnten Sie die jeweilige Berechnungen hinzufügen oder als in-line code bearbeiten. 
```


<!-- Diskussion -->
# Diskussion

## Zusammenfassung

Kurze Zusammenfassung der Ergebnisse und Bezug zu Forschungsfragen.

## Limitationen

Kurz auf Einschränkungen der Ergebnisse eingehen.

## Implikationen

Warum die Forschung wichtig ist und welche Rolle die Ergebnisse spielen.


<!-- Fazit -->
# Fazit

Take-Home Message oder ein wichtiger Punkt aus der Einleitung.


<!-- Literaturverzeichnis -->
# Literaturverzeichnis

::: {#refs}
:::


<!-- Anhänge -->
# Anhang 1- Rekrutierungstext

Aufgabe 3

# Anhang 2 - Fragebögen

Aufgabe 4
